臺灣基隆地方法院基隆簡易庭小額民事判決
111年度基小字第1397號
原      告  孫美蘭  
被      告  江瑞恩  

訴訟代理人  蘇恩霆  
上列當事人間損害賠償事件，經臺灣桃園地方法院中壢簡易庭以
111年度壢小字第425號裁定移送前來，本院於民國111年8月10日
言詞辯論終結，判決如下：
    主  文
被告應給付原告新臺幣肆萬貳仟元，及自民國一百一十一年六月
二十九日起至清償日止，按年息百分之五計算之利息。
原告其餘之訴駁回。
訴訟費用新臺幣壹仟元由被告負擔新臺幣柒佰元，餘新臺幣參佰
元由原告負擔。
本判決第一項得假執行。
    事實及理由
一、原告主張：被告於民國110年9月19日20時26分許，駕駛車牌
    號碼000-0000號自用小客貨車，於新北市○○區○○路00號前10
    0公尺處倒車時，不慎撞及後方同向由原告駕駛、暫停於道
    路右側之車牌號碼000-0000號自用小客車（下稱系爭車輛）
    ，致系爭車輛受損。而系爭車輛係原告任職之展驊廣告企業
    社提供予員工代步、載運為客戶設計製作之廣告物品（如廣
    告看板、室內看板等）之公司車（現屬原告所有），原告因
    系爭車輛受損，無法以系爭車輛代步，於系爭車輛修繕期間
    ，已支出租車費用計新臺幣（下同）60,000元。為此，爰依
    侵權行為法律關係提起本件訴訟。並聲明：被告應給付原告
    60,000元，及自起訴狀繕本送達翌日起至清償日止，按年息
    5%計算之利息。
二、被告答辯：被告不爭執兩造車輛於上開時、地發生碰撞，且
    被告確有過失。然原告違規將系爭車輛停放於紅線上，占用
    車道，亦有過失，同屬本件事故肇事原因，應負30%之過失
    責任。再核系爭車輛之受損情形，原告提出之修復時間顯屬
    過長，無法徒憑租車單據即判斷原告有確實向他人承租車輛
    等語。並聲明：原告之訴駁回。
三、本院之判斷：
(一)按汽車、機車或其他非依軌道行駛之動力車輛，在使用中加
    損害於他人者，駕駛人應賠償因此所生之損害，民法第 191
    條之2 前段定有明文。次按汽車倒車時，應依下列規定：二
    、應顯示倒車燈光或手勢後，謹慎緩慢後倒，並應注意其他
    車輛及行人。道路交通安全規則第110條第2款亦有明文。查
    原告主張被告於110年9月19日20時26分許，駕駛車牌號碼00
    0-0000號自用小貨車，於新北市○○區○○路00號前100公尺處
    倒車時，不慎撞及後方同向由原告駕駛、暫停於道路右側之
    系爭車輛（現屬原告所有），致系爭車輛受損等情，業據原
    告提出新北市政府警察局瑞芳分局交通事故當事人登記聯單
    、圓夢超跑小客車租賃有限公司收據等件為憑（臺灣桃園地
    方法院中壢簡易庭111年度壢小字第425號卷，下稱壢小卷頁
    5至6），並有該院職權調取新北市政府警察局瑞芳分局111
    年1月28日新北警瑞交字第1113682420號函暨檢附本件交通
    事故調查卷宗（含道路交通事故現場圖、道路交通事故調查
    報告表(一)(二)、A3類道路交通事故調查紀錄表、酒精測定
    紀錄表、交通事故當事人登記聯單、道路交通事故照片黏貼
    紀錄表等）在卷可稽（壢小卷頁9至28）。又觀諸上開卷證
    ，本件事故案發當時天候晴、雖夜間但有照明、路面鋪裝柏
    油、乾燥、無缺陷、無障礙物且視距良好，查無不能注意之
    情事。可知，被告駕駛車牌號碼000-0000號自用小貨車，於
    上開地點倒車，本應謹慎緩慢後倒，並應注意其他車輛及行
    人，其卻疏未注意右後方道路尚有系爭車輛停車，致其右後
    側車尾與系爭車輛右後側車尾發生碰撞，發生本件事故。從
    而，被告因過失不法行為，造成系爭車輛發生損害，且兩者
    間有相當因果關係，揆諸上開規定，被告自應負侵權行為損
    害賠償責任。
(二)按損害賠償，除法律另有規定或契約另有訂定外，應以填補
    債權人所受損害及所失利益為限。依通常情形，或依已定之
    計劃、設備或其他特別情事，可得預期之利益，視為所失利
    益，民法第216條定有明文。查原告主張系爭車輛係其公司
    車（現屬原告所有），其為使用人，系爭車輛因本件事故受
    損而自110年11月15日起至110年11月30日止進廠維修，原告
    於此期間僅得另行租車代步，支出交通代步費60,000元乙情
    ，業據提出圓夢超跑小客車租賃有限公司收據為證（上載租
    賃期間自110年11月15日起至同年月30日止），並經本院職
    權查詢系爭車輛公路監理電子閘門汽車車籍資料，暨詢問駒
    沃克汽車商行，確認系爭車輛業於上開車行完成修繕，且修
    繕期間自110年11月15日起至同年月30日止，共計15日等情
    屬實（本院卷頁17、33）。本院審酌交通工具為一般人工作
    、生活所需，且原告係以系爭車輛載運公司客戶之大型廣告
    物品，依系爭車輛受損部位、受損程度，確需一定修繕期間
    ，堪認原告確有使用其他交通工具而另行承租車輛之必要，
    故原告請求被告賠償於系爭車輛前開修復期間之車輛代步費
    用，自屬有據。又原告主張其為免客戶廣告物淋雨、受損，
    需租用車輛（系爭車輛之排氣量為2497）以載運大型物件（
    如廣告看板、室內看板等），故其於系爭車輛修繕15日期間
    ，自行租用車輛，支出租車費用60,000元（1日以4,000元計
    ），衡諸目前租車行情，尚無過高或其他不合理之情事，應
    屬可採。至被告空言爭執上開修繕日數及租金金額云云，要
    無足取。從而，原告請求被告賠償系爭車輛修復期間租車代
    步費用60,000元乙情，自屬有據，應予准許。
(三)按損害之發生或擴大，被害人與有過失者，法院得減輕賠償
    金額，或免除之，民法第217條第1項定有明文。又設有禁止
    臨時停車標誌、標線處所不得臨時停車，道路交通安全規則
    第111條第1項第3 款定有明文。查本件車禍事故之發生，被
    告固有倒車未謹慎緩慢後倒，且未注意其他車輛之過失，惟
    原告將系爭車輛停放於上開地點，亦有在禁止臨時停車處所
    停車之違規行為（按：核道路交通事故照片，系爭車輛停放
    位置之道路狹小，兩側均劃設紅線），且就此同為本件事故
    之肇事因素，有新北市政府警察局道路交通事故初步分析研
    判表、道路交通事故現場圖、現場照片在卷可考，亦為兩造
    所不爭執。是原告與有過失之情，應堪認定。是以，本院斟
    酌雙方應注意之法規、現場情形、過失之程度等，認應由被
    告負擔70% 之過失責任，其餘30% 之過失責任則由於劃設紅
    線路段停車之系爭車輛駕駛人即原告負擔。依此計算，被告
    按70 %過失比例負擔之賠償責任為42,000元（計算式：60,0
    00元×70﹪＝42,000 元，元以下四捨五入）。
(四)綜上所述，原告依民法第191條之2前段規定，請求被告給付
    42,000元，及自起訴狀繕本送達被告翌日即111年6月29日（
    本院卷頁39）起至清償日止，按年息5%計算之利息，於法有
    據，應予准許，逾此部分之請求，為無理由，應予駁回。
四、本件係依小額程序所為被告部分敗訴之判決，依民事訴訟法
    第436 條之20規定，就原告勝訴部分依職權宣告假執行，並
    依同法第436 條之19規定，於判決時一併確定訴訟費用額。
五、據上論結，本件原告之訴為一部有理由，一部無理由，依民
    事訴訟法第436條之23、第436條第2項、第79條、第436條之
    19、第436條之20，判決如主文。
中　　華　　民　　國　　111 　年　　8 　　月　　31　　日
                  基隆簡易庭法  官  曹庭毓
以上正本係照原本作成。
如不服本判決，應於送達後20日內，向本院提出上訴狀（上訴狀
應表明上訴理由）並繳納上訴審裁判費；如於本判決宣示後送達
前提起上訴者，應於判決送達後20日內補提上訴理由書（須按對
造人數附繕本）。
如委任律師提起上訴者，亦應一併繳納上訴審裁判費。
對於小額程序之第一審判決之上訴，非以其違背法令之理由，不
得為之。且上訴狀內應記載表明（一）原判決所違背之法令及其
具體內容。（二）依訴訟資料可認為原判決有違背法令之具體事
實者。
中　　華　　民　　國　　111 　年　　8 　　月　　31　　日
　　　　　　　　　　　　　　書記官　黃婉晴